** sch_path: /foss/designs/modulo2/lab_cdac/xschem/tb_mc.sch
**.subckt tb_mc
VBP7 BP7 GND pwl 0 0 0.999u 0 1u 1.8 2u 1.8
VBP1 BP6_0 GND 0
R1 VOUTP GND 1e12 m=1
x2 VOUTP Vdd BP6_0 BP6_0 BP6_0 BP6_0 BP6_0 BP6_0 BP7 BP6_0 cdac
V2 Vdd GND 1.8
**** begin user architecture code

.option savecurrents
.ic v(VOUTP) = 0

.control
    save v(VOUTP)
    let mc_runs = 1000
    let run = 0
    let vout_sum  = 0
    let vout_sum2 = 0

    * Crea il file CSV e scrive l'intestazione (sovrascrive eventuali file precedenti)
    set outfile = vout_mc.txt
    echo run vout_V > $outfile

    dowhile run < mc_runs
        reset
        * Stessa sequenza di tb_convert per D=128:
        * da t=0 a t=1us: tutte le BP a 0V (carica nulla, VOUTP=0)
        * da t=1us in poi: BP7 a 1.8V, BP6..0 restano a 0V
        * La ridistribuzione porta VOUTP a ~0.9V con variazione da mismatch
        tran 10n 2u
        meas tran vout_val AVG v(VOUTP) from=1.5u to=1.9u
        let vout_sum  = vout_sum  + $&vout_val
        let vout_sum2 = vout_sum2 + $&vout_val * $&vout_val
        echo Run $&run : Vout = $&vout_val V
        * Salva riga CSV: numero di run e tensione misurata
        echo $&run $&vout_val >> $outfile
        remzerovec
        write tb_mc.raw
        set appendwrite
        let run = run + 1
    end

    let vout_mean  = vout_sum  / mc_runs
    let vout_var   = vout_sum2 / mc_runs - vout_mean * vout_mean
    let vout_sigma = sqrt(vout_var)
    let vout_3s    = 3 * vout_sigma
    let lsb        = 1.8 / 256
    let vout_3s_lsb = vout_3s / lsb

    echo
    echo ============================================
    echo  Monte Carlo CDAC — codice 10000000 (D=128)
    echo  Run: $&mc_runs  |  VOUT nominale atteso: 0.900 V
    echo  ----------------------------------------
    echo  Media VOUT   = $&vout_mean V
    echo  sigma VOUT   = $&vout_sigma V
    echo  3sigma VOUT  = $&vout_3s V
    echo  3sigma [LSB] = $&vout_3s_lsb LSB
    echo ============================================
.endc

.lib /foss/pdks/sky130A/libs.tech/combined/sky130.lib.spice tt_mm
**** end user architecture code
**.ends

* expanding   symbol:  cdac.sym # of pins=10
** sym_path: /foss/designs/modulo2/lab_cdac/xschem/cdac.sym
** sch_path: /foss/designs/modulo2/lab_cdac/xschem/cdac.sch
.subckt cdac VOUTP VDD BP3 BP2 BP5 BP4 BP1 BP6 BP7 BP0
*.ipin VDD
*.opin VOUTP
*.ipin BP0
*.ipin BP1
*.ipin BP2
*.ipin BP3
*.ipin BP4
*.ipin BP5
*.ipin BP6
*.ipin BP7
XC1 VDD VOUTP sky130_fd_pr__cap_mim_m3_1 W=5 L=5 MF=1 m=1
XC2 BP0 VOUTP sky130_fd_pr__cap_mim_m3_1 W=5 L=5 MF=1 m=1
XC3 BP1 VOUTP sky130_fd_pr__cap_mim_m3_1 W=5 L=5 MF=2 m=2
XC4 BP2 VOUTP sky130_fd_pr__cap_mim_m3_1 W=5 L=5 MF=4 m=4
XC5 BP3 VOUTP sky130_fd_pr__cap_mim_m3_1 W=5 L=5 MF=8 m=8
XC6 BP4 VOUTP sky130_fd_pr__cap_mim_m3_1 W=5 L=5 MF=16 m=16
XC7 BP5 VOUTP sky130_fd_pr__cap_mim_m3_1 W=5 L=5 MF=32 m=32
XC8 BP6 VOUTP sky130_fd_pr__cap_mim_m3_1 W=5 L=5 MF=64 m=64
XC9 BP7 VOUTP sky130_fd_pr__cap_mim_m3_1 W=5 L=5 MF=128 m=128
.ends

.GLOBAL GND
.end
